【裁判字號】    98,交聲,3647
【裁判日期】    990111
【裁判案由】    交管條例聲異
【裁判全文】
臺灣板橋地方法院交通事件裁定        98年度交聲字第3647號
原處分機關  交通部公路總局臺北區監理所
異  議  人
即受處分人  甲○○
上列受處分人因違反道路交通管理處罰條例案件，對於交通部公
路總局臺北區監理所民國98年9 月21日所為之處分（原處分：北
監自裁字第裁40-AEX977422號），聲明異議，本院裁定如下：
    主      文
異議駁回。
    理      由
一、原處分意旨略以：異議人即受處分人甲○○於民國98年8 月
    19日7 時29分許，駕駛車號WZ-0685 號自小客車沿臺北市○
    ○○路由北往南方向行駛，行經該路與林森南路61巷之有燈
    光號誌管制之交岔路口時，有闖紅燈（紅燈直行）之違規行
    為，經警當場攔停並製作舉發違反道路交通管理事件通知單
    （下稱舉發通知單）予以舉發，異議人不服提出申訴，交通
    部公路總局臺北區監理所認異議人確有上開違規行為，於98
    年9 月21日製作北監自裁字第裁40-AEX977422號違反道路交
    通管理事件裁決書，以異議人駕車行經有燈光號誌管制之交
    岔路口闖紅燈為由，裁處異議人罰鍰新臺幣（下同）2700元
    ，並記違規點數3 點等語。
二、異議意旨略以：異議人當天行經該路口，是在黃燈時段進入
    路口，利用全紅時間（全部燈光號誌均為紅燈之時段）通過
    路口，並無闖紅燈之情形，警員騎機車從巷子出來，不屬同
    一車道，怎能於1 、2 秒間判定異議人違規？故聲明異議等
    語。
三、按汽車駕駛人，行經有燈光號誌管制之交岔路口闖紅燈者，
    處1800元以上5400元以下罰鍰。又汽車駕駛人有違反道路交
    通管理處罰條例第53條情形者，除依原條款處罰鍰外，並記
    違規點數3 點。道路交通管理處罰條例第53條第1 項、第63
    條第1 項第3 款分別定有明文。再按行為人有違反道路交通
    管理處罰條例之情形者，應填製舉發違反道路交通管理事件
    通知單（以下簡稱通知單），並於被通知人欄予以勾記，當
    場舉發者，應填記駕駛人或行為人姓名、性別、出生年月日
    、地址、身分證統一編號及車主姓名、地址、車牌號碼、車
    輛種類。被查獲之駕駛人或行為人為受處分人時，應於填記
    通知單後將通知聯交付該駕駛人或行為人簽名或蓋章收受之
    ；拒絕簽章者，仍應將通知聯交付該駕駛人或行為人收受，
    並記明其事由及交付之時間；拒絕收受者，應告知其應到案
    時間及處所，並記明事由與告知事項，視為已收受。違反道
    路交通管理事件統一裁罰基準及處理細則第11條第1 項第1
    款亦有明文。
四、經查：
  (一)本件異議人於98年8 月19日7 時29分許，駕駛車號WZ-0685
    號自小客車沿臺北市○○○路由北往南方向行駛，行經該路
    與林森南路61巷之有燈光號誌管制之交岔路口時，為警攔停
    指稱其闖紅燈（紅燈直行）並製作舉發通知單進行舉發，異
    議人當場拒絕簽章及收受該通知單之事實，為異議人所不爭
    執，並有臺北市政府警察局舉發違反道路交通管理事件通知
    單1 紙在卷可稽，堪認屬實。
  (二)證人即本件舉發警員乙○○已於本院審理時到庭具結證稱：
    當天伊是和另一名同事各騎1 台機車巡邏，沿林森南路61巷
    由東往西方向行駛，在接近巷口（該巷與林森南路交岔路口
    ），離巷口約10公尺處時，看到異議人駕駛的車子由北往南
    通過路口，當時林森南路61巷的紅綠燈已經綠燈有10秒鐘了
    ，異議人來的方向其他車子都在等紅燈，只有異議人1 台車
    過來，所以可以確定異議人是闖紅燈進入路口，異議人當場
    拒絕簽收舉發通知單，伊依規定告知他申訴管道、到案時間
    、到案處所等權利，並將上開權利告知寫在舉發通知單的簽
    名欄上，也有寫明異議人拒絕簽收等語（見本院98年10月29
    日訊問筆錄）；而依卷附舉發通知單（存根聯）所示，本件
    舉發通知單（存根聯）上確已載明「當事人拒簽拒收，已告
    知權、到案時件（應為「間」之誤載）、處所」等文字。查
    證人乙○○與異議人素不相識，並無恩怨糾紛可言，業據異
    議人及證人乙○○分別陳述明確，衡情證人乙○○當無甘冒
    偽證罪責任意構陷異議人違規之理；此外，復佐以證人乙○
    ○證詞內容前後一貫，且無瑕疵可指等情，足認其證詞自得
    採為本件事實認定之論據。
  (三)再查，本件除證人乙○○之證詞外，固無以錄影或照相等方
    式所拍攝之違規影片或照片可供本院審酌，惟一般警員執行
    交通勤務，依法並未要求恆須錄影或以照相存證，且因路口
    燈號變換迅速，闖紅燈之違規情形稍縱即逝，倘要求值勤警
    員或舉發機關緊急錄影或照相，並須以此為證，實強其所難
    。因此，本院認雖無現場違規之影片或照片另為佐證，但案
    發當時之現場舉發警員乙○○既已到庭證述如前，堪認證人
    乙○○之證述已足資佐證異議人確有前揭違規之事實，異議
    人否認有前揭違規之行為，辯稱其係於黃燈時段進入路口、
    全紅時段通過路口云云，自難採信。
五、綜上所述，異議人於上開時、地駕駛自小客車闖紅燈之違規
    事實明確，且於異議人拒絕簽收舉發通知單後，證人乙○○
    已當場告知應到案時、地，並在舉發通知單上記明事由與告
    知事項，依違反道路交通管理事件統一裁罰基準及處理細則
    第11條第1 項第1 款之規定，視為異議人已收受該通知單，
    舉發機關縱使事後未再另行將舉發通知單郵寄送達異議人，
    亦不影響本件舉發或裁決之效力。從而，原處分機關以異議
    人駕車行經有燈光號誌管制之交岔路口闖紅燈為由，依道路
    交通管理處罰條例第53條第1 項、第63條第1 項第3 款之規
    定，並參照違反道路交通管理事件統一裁罰基準表所定裁罰
    基準，裁處異議人罰鍰2700元並記違規點數3 點，核無違誤
    ，本件異議為無理由，應予駁回。
六、依道路交通案件處理辦法第19條，裁定如主文。
中    華    民    國    99    年    1     月    11    日
                        交通法庭  法  官  楊筑婷
以上證明與原本無異。
如不服本裁定，應於裁定送達後5 日內，向本院提出抗告狀。
                                  書記官  傅淑芳
中    華    民    國    99    年    1     月    11    日

司法院資訊處製作；財團法人民間司法改革基金會備份。
